【裁判字號】    95,聲,4149
【裁判日期】    951117
【裁判案由】    停止執行
【裁判全文】
臺灣臺北地方法院民事裁定              95年度聲字第4149號
聲  請  人  乙○○
相  對  人  甲○○
當事人間聲請停止執行事件，本院裁定如下：
    主  文
聲請人供擔保新臺幣拾伍萬參仟陸佰參拾柒元後，本院九十五年
度執字第三二九○七號執行事件之強制執行程序，於本院九十五
年度訴字第一一七八二號事件判決確定前應暫予停止。
    理  由
一、按有回復原狀之聲請，或提起再審或異議之訴，或對於和解
    為繼續審判之請求，或提起宣告調解無效之訴、撤銷調解之
    訴，或對於第4條第1項第5款之裁定提起抗告時，法院因必
    要情形或依聲請定相當並確實之擔保，得為停止強制執行之
    裁定，強制執行法第18條第2項定有明文。又上開擔保係備
    供債權人因停止執行所受損害之賠償，因此本院酌定擔保金
    額，係以債權人因本件停止執行所可能遭受之損害為考量之
    依據。
二、聲請意旨略以：相對人即執行債權人甲○○聲請強制執行之
    標的即門牌號碼臺北縣新店市○○路○段322號1樓房屋為未
    保存登記建物，該建物之事實上處分權，聲請人乙○○於95
    年7月5日受讓取得，並於95年11月15日向法院提起第三人異
    議之訴，為此聲請願供擔保停止強制執行等語。
三、經查，聲請人主張其已對執行標的物提起第三人異議之訴一
    節，業經本院依職權調取本院95年度執字第32907號執行案
    卷及本院95年度訴字第11782號案卷，核對屬實，聲請人主
    張如繼續強制執行程序，對其權利將造成無法回復之損害，
    為此聲請願供擔保停止執行等情，堪予採信。次查，本件相
    對人已查封執行標的物，相對人即可藉由拍賣程序，對其債
    權515,100元、利息及執行費用獲得清償，但因聲請人提起
    第三人異議之訴而停止執行程序，其所造成之損害，應為延
    遲收回債權所造成之利息損失，因此本件擔保金額之損害，
    應以相對人之債權額（含執行費用）乘以法院審理期間再乘
    以法定利率為計算，始為合理。又查，上開執行標的物經鑑
    價為新臺幣（下同）400萬元，有鑑定報告附於上開執行案
    卷可查，以該金額而論，得上訴第三審法院，因此一審辦案
    期限一年四個月，二審辦案期限二年，預估三審審理期限為
    二年，合計五年四個月，而本件執行債權額為515,100元、
    執行名義所示自93年10月28日起至本件裁定日止按年息百分
    之五計算之利息52,921元、執行費4,120元、執行鑑定費
    4000 元，合計為576,141元，則相對人因聲請人提起第三人
    異議之訴而停止執行可能遭受之損害為153,637元 (576,141
    X5X5%+576, 141X5%÷12X4=153,637)，爰命聲請人提供該金
    額為相對人供擔保後，本院95年度執字第32907號執行事件
    之強制執行程序，於本院95年度訴字第11782號事件判決確
    定前應暫予停止。
四、依強制執行法第18條第2項裁定如主文。
中    華    民    國    95    年    11    月    17    日
                  民事第四庭    法  官  劉坤典
以上正本係照原本作成
如對本裁定抗告須於裁定送達後10日內向本院提出抗告狀，並繳
納抗告費新臺幣1,000元
中    華    民    國    95    年    11    月    17    日
                                書記官  楊勝欽


司法院資訊處製作；財團法人民間司法改革基金會備份。
